【裁判字號】    92,聲,111
【裁判日期】    920124
【裁判案由】    聲請交保
【裁判全文】
臺灣板橋地方法院刑事裁定                          九十二年度聲字第一一一號
    聲  請  人
    即  被  告  甲○○  男  二.
    選任辯護人  黃勝文律師
                李進誠律師
右列聲請人即被告因犯強盜等案件，聲請具保停止羈押，本院裁定如左：
    主  文
聲請駁回。
    理  由
一、本件聲請人即被告甲○○因涉犯加重強盜、殺人未遂、妨害自由及違反槍砲彈藥
    刀械管制條例等案件，前經本院認為被告犯罪嫌疑重大，有刑事訴訟法第一百零
    一條第一項第一款、第二款、第三款之情形，而有羈押之必要，於民國九十一年
    七月十七日執行羈押。嗣本院因認前項原因依然存在，仍有繼續羈押之必要，而
    分別自九十一年十月十七日、九十一年十二月十七日起各延長羈押二月。
二、聲請意旨略以：被告自案發至今均未受到各級法院通緝，確實無逃亡之意圖，且
    有固定住所，縱確有逃亡事實，亦應明確記載在押票上，且被告並無經傳喚未到
    庭之情形，故不應逕予認定被告有刑事訴訟法第一百零一條第一項第一款逃亡之
    虞之事實存在。再者，本件被訴事實既經起訴、判決，是自已無湮滅、偽造、變
    造證據或勾串共犯之虞，否則自應予以禁止接見、通信，故亦已無同法第一百零
    一條第一項第二款之羈押事由存在。復查，被告雖涉犯最輕本刑為五年以上有期
    徒刑之罪，惟被告自被羈押至今已近八月，扣除一審判決所處刑期僅需再執行四
    年半，再加上被告嗣後如發監執行，如表現良好，尚可報請假釋，故同法第一百
    零一條第一項第三款之羈押事由在法理中應有通融之處。況共同被告吳明鑒判決
    結果較被告多判處三個月，然業經准予具保停止羈押，是在共同被告間自不應有
    所偏袒。末以，被告在外因與人合夥開設慶昌汽車商行，有債權債務亟待處理，
    否則實有被訴詐欺、背信之虞。為此被告聲請准予具保停止羈押等語。
三、經查，被告所涉犯之前開案件，經本院以九十一年度訴字第一三四六號案件審理
    後以被告係犯槍砲彈藥刀械管制條例第七條第四項之未經許可持有手槍罪、同條
    例第十二條第四項之未經許可持有子彈罪，刑法第二百七十七條第一項傷害罪、
    第三百零二條第一項妨害自由罪，於九十一年十二月三十日宣示判決判處「被告
    甲○○共同未經許可，持有手槍，累犯，處有期徒刑伍年壹月，併科罰金新臺幣
    伍萬元，罰金部分如易服勞役均以銀元佰元即新臺幣玖佰元折算壹日」在案，
    被告所犯既係最輕本刑五年以上有期徒刑之罪，是上開羈押之原因尚未消滅，而
    聲請人雖以前開聲請意旨主張已無羈押必要云云，惟被告所犯前開罪刑將來經執
    行結果是否有假釋可能性並非本院在審核應否羈押所需斟酌者，且縱係共同被告
    所應審酌應否羈押之原因亦不盡相同，再經核被告前已有前科，素行非佳，竟僅
    因砸車細故，未經許可持有手槍，強押被害人至特定地點，並持槍射擊部分被害
    人成傷，對於他人之身體、心理安全均產生極大威脅，尤對社會治安之破壞影響
    甚鉅。從而，聲請人所請具保停止羈押，不能准許，應予駁回。
中      華      民      國    九十二    年      一      月    二十四    日
                                臺灣板橋地方法院刑事第六庭
                                    法  官  王  士  珮
右正本證明與原本無異
如不服本裁定應於送達後五日內向本院提出抗告狀
                                    書記官  廖  婷  璇
中      華      民      國    九十二    年      一      月    二十四    日


司法院資訊處製作；財團法人民間司法改革基金會備份。
